Inventaris van het archief van prof. dr. J.M.G. Leune, 1947-2008
Nationaal Archief, Den Haag
- Onderwijsbeleid
  - Advies- en onderzoeksrapporten inzake het voorkomen van voortijdig schoolverlaten, prioriteit geven aan innovatie gerichte leerprocessen, lange termijn effecten van opleiding bij MBO en leerlingwezen en de omvang van de risicodoelgroepen in het voortgezet onderwijs., 1994-1995; 193
  - Stukken betreffende het onderwijsbeleid inzake investeringen in het onderwijs, onderwijsbudgetten en studiefinanciering., 1994-2003; 190
  - Stukken betreffende de evaluatie planprocedure voortgezet onderwijs met het plan van scholen., 1994-1996; 199
- Onderwijsemancipatie
  - Emancipatie., 1979-1996; 69
    - Paper: emancipatie en roldoorbreking, 1990
    - Ingekomen notities: prestatieverschillen in het basisonderwijs 1989, geslachtsspecifieke keuze-patronen in het voortgezet onderwijs 1989
    - Adviezen: over de verbetering van de arbeidsmarktpositie van vrouwen 1979, over onderwijsemancipatiebeleid meisjes en vrouwen 1983, beleidsprogramma emancipatie SER 1992
    - Vakgroep onderwijssociologie en onderwijsbeleid: Veranderingen in het onderwijs en hun gevolgen voor de toekomst van vrouwen 1987 (boekbijdrage)
    - Artikelen: meisjes en economische zelfstandigheid 1989, emancipatie projecten voor werkende meisjes 1980, over de werkende gehuwde vrouw 1983
    - Nota Onderwijsemancipatie 1993-1996 van OCW
  - Emancipatie., 1984-1987; 68
    - Bijdrage aan bundel over de toekomst van vrouwen met achterliggende info (1987)
    - College-aantekeningen over vrouwenemancipatie
    - Rapporten, onderzoeksplan, syllabus
  - Emancipatie., 1993-2002; 70
    - Adviezen van de Onderwijsraad betreffende concept-nota "Onderwijsemancipatie 1993-1996", inclusief beleidsreactie Vrouwen in Onderwijsmanagement (1993)
    - Stukken betreffende emancipatie in onderwijs (o.a. papers.)
    - Emancipatienota 1998-2002 (OCW, 1998)
    - Krantenartikelen betreffende emancipatie
- Onderwijsraad
  - Stukken betreffende de Onderwijsraad., 1974, 1992-1995, 1998; 112
    (Kranten)artikelen, drukwerk, rapporten, brieven (aan en van Onderwijsraad), notities
  - Stukken betreffende het onderzoek van de Onderwijsraad naar klasse-grootte, groepsgrootte-verkleining en kwaliteitsverhoging in het basisonderwijs., 1974-2002; 122-124
    - 1974-1996, 122
    - 1997-1998, 123
    - 1996-2002, 124
  - Stukken met betrekking tot het beleid inzake de Tweede fase Voortgezet Onderwijs., 1990-1992; 117
    Openbaarheid beperkt tot 1 januari 2030
    Brieven van en aan Wallage (staatssecretaris), nota's, adviezen Onderwijsraad
  - Stukken betreffende Inspectie/Onderwijsraad., 1991, 1998, 1999, 2001-2004; 12
    Minuten van uitgaande stukken over de werkwijze van de inspectie bij het integraal schooltoezicht met jaarverslagen en kopieën van artikelen
  - Notulen van de vergaderingen van de Afdeling secundair onderwijs (beroepsonderwijs) en kwartair onderwijs van de Onderwijsraad, afdelingen 2B en 4 met bijlagen., 1992-1996; 148
  - Notulen van de vergaderingen van de CCOO en OOVO (Centrale Commissie voor Onderwijsoverleg, Overlegorgaan Voortgezet Onderwijs)., 1993-1994; 132
  - Notulen van de vergaderingen van de Afdeling secundair onderwijs en de Afdeling kwartair onderwijs van de Onderwijsraad., 1993-1996; 113
  - Stukken betreffende deelneming aan de projectgroep Scholenbestand met het advies "Scholenbestand en maatschappelijke pluriformiteit"., 1994-1996; 120-121
    - Notulen van de vergaderingen met het advies. 1994-1995, 120
    - Notulen van de vergaderingen en correspondentie. 1995-1996, 121
  - Stukken (o.a. adviezen, notities van de Onderwijsraad) betreffende de invulling van de basisvorming., 1995-1996; 203
  - Voorstel van de Onderwijsraad inzake de afronding van de bezwaarprocedure betreffende het opstellen van eigen kerndoelen voor de basisvorming van de Vrije scholen., 1995-1999; 71
    Rapporten, artikelen, aantekeningen en brieven van en aan de Onderwijsraad en de Inspectie van het Onderwijs
  - Onderwijsraad, 'Overleg met de SG en de bewindslieden'., 1996-2000; 23
    Faxberichten, minuten van uitgaande stukken en memo's
  - Werkprogramma's en advies voornemens van de Onderwijsraad., 1996-2001 Met brieven (aan en van OCW en Onderwijsraad), memorandum over de taak van de Onderwijsraad, rapporten, speeches, krantenartikelen, aantekeningen en scriptie "De Onderwijsraad in verandering" 1996; 118
  - Stukken betreffende advisering OCW inzake de aanpassing van het scholenbestand basisonderwijs aan maatschappelijke ontwikkelingen., 1996-2002; 119
    (Kranten)artikelen, rapporten, drukwerk, brieven (aan en van de Onderwijsraad), email, met het advies "Richtingvrij en richtingbepalend"
  - Evaluatie Onderwijsraad., 1997-2000; 114
    Rapporten, email, brieven, (kranten)artikelen, notulen, aantekeningen
  - Inspectie en toezicht., 1998-1999; 19
    - Correspondentie van de Nederlandse Katholieke Schoolraad aan de Onderwijsraad over Integraal Schooltoezicht (1998)
    - Evaluatie ministeriële regeling verzelfstandiging Onderwijsinspectie (OCW, 1998)
    - Artikel over inspectie methodologie voor onderwijsevaluatie
    - Rapport van min. BZK over de systematische beschrijving en analyse van toezichtarrangementen (1998)
    - Programma 'Toezicht en Inspectie. Van beleid naar praktijk'
    - Verzoek tot advies aan Onderwijsraad (afkomstig van OCW) over conceptbeleidsnota over inspectie van het onderwijs (1999)
    - Jaarwerkplan 1999 van de Inspectie van het onderwijs (1998)
  - Stukken betreffende wetgeving/Onderwijsraad., 1998-1999; 13
    Memo's, scriptie, brochures, rapporten, brieven aan OCW/Onderwijsraad, krantenartikelen, wetenschappelijke artikelen, tijdschriften
  - Stukken betreffende Inspectie/Onderwijsraad., 1998-2004; 14
    - Jaarverslagen 2002-2004 van de Inspectie van het Onderwijs
    - Concepten van het adviesrapport Deugdelijk Toezicht over de Nota variëteit en Waarborg met het werkdocument Ontwikkeling tot de huidige positie van de inspectie
  - Stukken betreffende Inspectie/Onderwijsraad., 2000-2005; 11
    Brochures, rapporten, artikelen inzake de actuele ontwikkelingen in het toezicht op het onderwijs
- Onderwijssociologische conferenties (SISWO)
  - Stukken betreffende de het onderwijssociologisch onderzoek van het SISWO met notulen van de vergaderingen van de themagroep socialisatie, de themagroep doelen en effecten en de themagroep institutionele onderwijssociologie., 1973-1974; 180
  - Diverse rapporten van de Stichting Interuniversitair Instituut voor Sociaal- Wetenschappelijk Onderzoek (SISWO), (dl. 2-6, 10) en diverse ander documentatie SISWO., 1974, 1977-1979; 204
  - Stukken betreffende de derde en zesde Onderwijssociologische conferentie., 1977 en 1984; 179
  - Stukken betreffende onderwijssociologische conferenties met bijbehorende conferentiebundels., 1981-1992; 139
  - Stukken betreffende de normatieve taak van de school met documentatie over pedagogie, normen en waarden en ethiek., 1990-1995; 181
  - Stukken betreffende de normatieve taak van de school met documentatie over pedagogie, normen en waarden en ethiek., 1992-1997; 182
- Onderwijsvoorrangsbeleid
  - Onderwijsvoorrangsbeleid., 1973-1990; 38
    Rapporten, artikelen (wetenschappelijke en kranten), boeken, tijdschriften, drukwerk, nota's en collegeteksten inzake de bestrijding van onderwijsachterstanden
  - Onderwijsvoorrangsbeleid (Scripties en werkstukken)., 1975-2000; 1
    - Scripties van studenten van diverse universiteiten (ca. 2000)
    - Diverse onderzoeken van instellingen en stichtingen, onder andere over onderwijsachterstanden en sociale ongelijkheid in het onderwijs (ca. 2000)
    - Rapport van de Algemene Rekenkamer: Bestrijding van Onderwijsachterstanden
    - Literatuurstudie ongelijkheid in het Nederlandse Onderwijs (1975)
    - Terreinverkenning voorschoolse periode (1993)
    - Educatieve projectmap van 'Het Projectbureau' (1993)
    - Ingekomen stukken (kopieën) van het ministerie O&W (besluiten, regelgeving en wetsvoorstellen) betreffende het onderwijs (1991-1992) met adviezen van de Onderwijsraad aan het ministerie
    - Fax van Evangelische Omroep met uitnodiging voor deelname aan een discussie op de radio (1997)
  - Onderwijsvoorrangsbeleid., 1977-1984; 36
    Rapporten, artikelen (wetenschappelijke en kranten), aantekeningen, boeken, drukwerk en nota's inzake de schoolloopbaan en herkomst van leerlingen bij het voortgezet onderwijs
  - Onderwijsvoorrangsbeleid., 1977-1999; 35
    Rapporten, artikelen (wetenschappelijke en kranten), aantekeningen en boeken inzake het beleid op gemeentelijk niveau, schoolloopbanen van kinderen uit éénouder- en tweeoudergezinnen, Limburgse spijbelopvangprojecten en onderwijs en sociale ongelijkheid
  - Onderwijsvoorrangsbeleid., 1979-1990; 33
    Rapporten, artikelen (wetenschappelijke en kranten), brieven (van en aan OCW, Onderwijsraad), boeken, drukwerk en nota's inzake onderwijsstimuleringsbeleid, tweetalig onderwijs en leespromotieactiviteiten
  - Onderwijsvoorrangsbeleid (jaren tachtig)., 1981-1986; 2
    - Kopieën uit literatuur en van artikelen (onderzoeken) over veranderingen in schoolloopbanen (ca. 1981)
    - Onderzoek van EUR met statistische gegevens over het onderwijs
    - Onderzoek over leerprestaties
    - Essay over onderwijskansen
    - Aflevering van het tijdschrift "Sociale Wetenschappen" (1986)
    - Onderzoeken van St. Interuniversitair Instituut voor Sociaal-Wetenschappelijk Onderzoek over invloed van het sociale milieu op onderwijsprestaties
    - Onderzoek over de onderwijskansen van kinderen uit lagere sociale milieus (1986)
  - Onderwijsvoorrangsbeleid (jaren tachtig)., 1981-1987; 3
    - Diverse onderzoekingen en rapporten
    - Stukken betreffede de Onderwijsresearchdagen 1981
    - Essays
    - Onderzoeksvoorstel
    - Kopieën uit literatuur
    - Krantenknipsels/ artikelen
    - Rapport "Onderwijsachterstand en stimulering", 1987
    - Beleidsplan voor het onderwijs aan groepen in achterstandssituaties
    - Diverse syllabi/ papers / projectaanvragen van de Erasmus Universiteit Rotterdam/ Universiteit Tilburg
  - Onderwijsvoorrangsbeleid., 1987-1990; 37
    Rapporten, artikelen (wetenschappelijke en kranten), aantekeningen, boeken, drukwerk en collegeteksten inzake de verkenning op schoolniveau met de discussienota "Het hart van het onderwijs"
  - Onderwijsvoorrangsbeleid., 1989-1995; 4
    - Notitie Onderwijsvoorrangsbeleid (1989)
    - Onderwijsbeleid allochtone leerlingen (min. O&W 1993)
    - Diverse rapporten en onderzoeken uit 1994-1995 betreffende:
    - Onderwijsachterstanden
    - Leerlingprestaties & gedrag
    - Paper over Onderwijs en ongelijkheid
    - Determinanten van schooleffectiviteit (1995)
    - Onderwijseffectiviteit
    - Enkele onderzoeken in het Engels
    - Taalbeleid (Achterstand in het onderwijs)
    - Notitie Onderwijsvoorrangsbeleid (1994)
    - Deltaplan Taalbeleid Primair Onderwijs (1994) (Veel afkomstig van het Rotterdamse Fonds Achterstandsbestrijding Onderwijs)
    - Kopieën betreffende bovenstaande onderwerpen uit diverse literatuur
  - Onderwijsvoorrangsbeleid., 1992-1997; 34
    Rapporten, artikelen (wetenschappelijke en uit kranten), aantekeningen, boeken, tijdschriften en drukwerk inzake achterstandsmilieus, sociale vernieuwingsproject in Rotterdam en onderwijs en ongelijkheid
  - Onderwijsvoorrangsbeleid., 1993-1997; 5
    - Artikelen
    - Kopieën van correspondentie van het ministerie van Onderwijs en Wetenschappen en de Onderwijsraad (1998)
    - Rapport Kwaliteit van het onderwijs aan achterstandsleerlingen (1997)
    - Uitwerkingsnotitie voorschoolse vorming in relatie tot de basisschool (1994)
    - Beleidsreactie ministerie O&W
    - Rapport van de Adviesraad voor het basisonderwijs 'Speciaal onderwijs en voortgezet speciaal onderwijs: voorrang aan achterstand'
    - Diverse onderzoeken van o.a. Erasmus Universiteit over kinderopvang en achterstandsbestrijding (1993)
    - Verslag van vergadering van OOVO (Overlegorgaan Voortgezet Onderwijs)
    - Rapport Taal- en rekenprestaties basisscholen Rotterdam (1993)
    - Stukken (kopieën)/ rapporten/ beleidsreacties van min. O&W over: Advies 'Ceders in de tuin. Naar meer schoolsucces voor allochtone en autochtone kinderen'(1993)
  - Onderwijsvoorrangsbeleid., 1996-2000; 6
    - Print van het verslag Notaoverleg (2000)
    - Rapport OCW "Aan de slag met onderwijskansen"
    - Diverse tijdschriften
    - Advies 'Aansturing van onderwijskansen' OCW (2000)
    - Diverse stukken (kopieën) van de Onderwijsraad, knipsels en contact met min. OCW over onderwijsachterstanden.
    - Notitie over het Onderwijsvoorrangsbeleid (1996-1997)
    - Correspondentie tussen OCW en de Onderwijsraad
    - Rapport van de Algemene Rekenkamer (1998)
- Onderzoek Lerarenverenigingen
  - Stukken betreffende onderzoek lerarenverenigingen., 1947-1970; 79
    - Classificatietabel van de kamervragen inzake het VHMO, 1955-1970
    - Enquête over het functioneel leeftijdsontslag, interviews met bestuursleden van vakbonden, begrotingen van de Raad van Leraren, classificatietabellen van de notulen van diverse lerarenverenigingen
    - Notulen van de vergaderingen van de subgroep professionals van het SISWO
  - Notulen van de vergaderingen van de Raad van Leraren., 1952-1963; 230
  - Stukken betreffende onderzoek lerarenverenigingen (Raad van Leraren)., 1952-1975; 88-93
    - Notulen van de vergaderingen. 1952-1962, 88
    - Notulen van de vergaderingen. 1967-1970, 89
    - Notulen van de vergaderingen van de eerste afdeling. 1953-1970, 90
    - Notulen van de vergaderingen van de derde afdeling. 1963-1969, 91
    - Persoonlijke aantekeningen over onder andere de relatie tussen AVMO en NOV (Nederlandse Onderwijzersvereniging). 1963-1971, 92
    - Persoonlijke aantekeningen over prioriteiten en doelen en de relatie tussen leraren en onderwijsbelang. 1960-1970, 93
  - Stukken betreffende onderzoek lerarenverenigingen., 1953-1969; 51
    Aantekeningen inzake onder andere de oriëntatiepatronen van deze verenigingen en over de Tweede Onderwijsnota van minister Cals
  - Aantekeningen, artikelen, brieven betreffende onderzoek lerarenverenigingen., 1953-1969; 52
  - Stukken betreffende onderzoek lerarenverenigingen (onder andere stukken over de Raad van Leraren, Centrum Bedrijfsleven Onderwijs en de Nederlandse Katholieke Schoolraad)., 1953-1972; 24-30
    - Deel 1. 1953-1964, 24
    - Deel 2. 1959-1965, 25
    - Deel 3. 1965-1968, 26
    - Deel 4. 1963-1971, 27
    - Deel 5. 1965-1970, 28
    - Deel 6. 1971, 29
    - Deel 7. 1971-1972, 30
  - Stukken betreffende Vereniging van docenten aan avondlycea uit archief Roodenburg., 1955-1959; 8
    Nota's, notulen, leerplan
  - Notulen van de vergaderingen van de tweede afdeling van de Raad van leraren., 1956-1970; 233
    Volgens Leune afkomstig uit het archief van Roodenburg
  - Onderzoek lerarenverenigingen., 1958; 45
    - Reacties op het voorontwerp van de Mammoetwet van 1958
  - Algemene ledenvergadering van de Vereniging van docenten bij het Christelijk voorbereidend wetenschappelijk en hoger algemeen voortgezet onderwijs (1958-1970)., 228
    Volgens Leune afkomstig uit archief van Dr. La Fleur
  - Notulen van de vergaderingen van het hoofdbestuur van de Vereniging van leraren bij het Christelijk Voorbereidend Wetenschappelijk en Hoger Algemeen Voortgezet Onderwijs (CVHMO)., 1958-1970; 235
  - Stukken betreffende het project Lochem dat gestart is vanuit de interesse in de invloed van partijen van belanghebbenden op het onderwijsbeleid (Raad van Leraren)., 1958-1974; 213
  - Stukken betreffende onderzoek naar lerarenverenigingen., 1958-1974; 214
    Bestaat uit interviews, aantekeningen en (kranten)artikelen
  - Kopieën van de jaarverslagen betreffende het Christelijk Pedagogisch Studiecentrum., 1959-1968; 50
  - Onderzoek lerarenverenigingen., 1959-1979; 10
    - Notulen contactraad voor het katholiek onderwijs (plenair) (1960-1965)
    - Documentatie van het Onderwijskundig Studiecentrum (1967-1968)
    - Notulen Contactraad Rooms Katholiek Onderwijs, sectie M.O. (1959-1965)
    - (Toelichting betreffende) onderzoek naar conflicten rond inkomensnivellering in Nederland; met brief van Ph. Vuijsje (1979)
  - Onderzoek lerarenverenigingen., 1962-1966; 48
    - Notulen van de vergaderingen van het Centraal Beraad voor het VHMO, 1963-1966
    - Notulen van de vergaderingen van de commissie ter bestudering van de structuur van de Nederlandse Katholieke Schoolraad en de Contactraad voor het Katholiek Onderwijs, 1962-1964
  - Notulen van de vergaderingen van de Raad van Leraren VHMO., 1962-1967; 236
  - Stukken betreffende onderzoek lerarenverenigingen., 1963; 54
    Doorslagen van de uitwerking van het onderzoek naar de positie van het 'grieksloos' gymnasium bèta in het Lochems Overleg
  - Stukken betreffende Onderzoek lerarenverenigingen., 1964-1969; 80
    Fotokopieën van archief La Fleur, stukken en artikelen met betrekking tot de WVO, reacties van de lerarenverenigingen op de overgangswet WVO
  - Interviews en persoonlijke notities inzake de verhouding tussen de lerarenverenigingen en de Pedagogische Centra., 1964-1972; 237
  - Onderzoek lerarenverenigingen., 1965-1971; 46
    - Doelformulering ABOP, PCBO en KOV
    - Research report "The American public-school teacher" 1965-1966
    - Uitgave van Unesco "International directories of education" 1971
    - Verslag, notulen, rapporten, aantekeningen, (kranten)artikelen, brieven, brochures, scripties
    Bevat stukken in de Engelse en Franse taal
  - Stukken betreffende de verticale samenwerking van de lerarenverenigingen (= samenwerking met onderwijsorganisaties met een zelfde levensbeschouwelijke grondslag)., 1966-1970; 223
  - Persoonlijke notities en artikelen inzake het functioneren van de A.V.M.O. (Algemene Vereniging van Leraren in het Middelbaar Onderwijs)., 1966-1972; 218
  - Onderzoek lerarenverenigingen., 1967-1972; 9
    - Onderwijskundige documenten (ca. v.a. 1967 tm 1972)
    - Artikelen, krantenknipsels, staatsbladen, 'literatuurlijst (overzicht van boeken bij OCW)
    - Ledenbestand (overzichten van het aantal leden en leraren) (veel handgeschreven)
    - Bevoegdheidssituatie, opleiding
    - Organisatiegraad van vergelijkbare beroepsverenigingen (1972)
    - Enquête organisatiegraad beroepsverenigingen in het onderwijs
  - Stukken betreffende de onderhandelingen inzake salarissen en rechtspositie op grond van de Mammoetwet., 1967-1972; 215
  - Onderzoek lerarenverenigingen., 1967-1976; 102
    - Financiën (bij- en afschrijvingen) van de Nederlandse Organisatie voor Zuiver Wetenschappelijk
    - Divers onderzoeksmateriaal betreffende onderzoek Leune: 'Het functioneren van onderwijzers- en lerarenverenigingen in Nederland'
  - Onderzoek lerarenverenigingen., 1967-1976; 103
    - Onderzoek (ZWO) (1971-1974)
    - Correspondentie van ZWO en Leune (1967-1976)
  - Persoonlijke notities inzake het functioneren van de A.V.M.O. (Algemene Vereniging van Leraren in het Middelbaar Onderwijs)., 1967-1970; 219
  - Persoonlijke notities inzake het functioneren van de Vereniging van docenten bij het christelijk voorbereidend wetenschappelijk en hoger algemeen voortgezet onderwijs (C.V.H.O.)., 1967-1970; 220
  - Stukken betreffende de theorie (algemeen) en de methodiek van het onderzoek naar de lerarenverenigingen., 1967-1970; 225
  - Notulen van de vergaderingen van de Raad van Leraren VHMO., 1968-1971; 234
  - Persoonlijke notities over professionalisering en samenwerking met verslagen van de vergaderingen van de Raad van Leraren en van de A.V.M.O., 1969-1971; 229
  - Onderzoek lerarenverenigingen., 1968-1972; 47
    - Onderzoek naar het functioneren van organisaties van leerkrachten bij het beroepsonderwijs, HAVO en VWO, 1968-1969 (scriptie)
    - Aantekeningen van een enquête onder de afdelingen van de AVMO 1972
    - Krantenartikelen over de huidige ontwikkelingen in de onderwijspolitiek, 1971-1972
    - Aantekeningen over statuten van de AVMO
    - Stukken over de actie van het Twickelcollege (de "Twickelactie")
  - Interviews en persoonlijke notities inzake het onderzoek lerarenverenigingen met betrekking tot de politieke oriëntatie van deze verenigingen en de participatie van hun leden., 1968-1972; 221
  - Correspondentie met lerarenverenigingen inzake het onderzoek lerarenverenigingen., 1968-1972; 224
  - Persoonlijke notities van petities en adressen lerarenverenigingen., 1969; 227
  - Stukken betreffende onderzoek naar lerarenopleidingen, bijscholing, gedragsregulering en professionele activiteiten., 1969-1971; 231
  - Persoonlijke notities inzake de participatie van de leden binnen de lerarenverenigingen., 1969-1972; 239
  - Onderzoek lerarenverenigingen., 1969-1978; 49
    - Aantekeningen en verslagen inzake het Verbond van Academici bij het VHMO, Interne democratisering met het Anti mammoetrapport van de 'Kritiese leraren Nijmegen' en de salaris-verlagingsbeginselen 1977 met het rapport "inkomensnivellering" 1978
  - Interviews en persoonlijke notities betreffende de protesten tegen de slechte financiële en onderwijskundige begeleiding bij de uitvoering van de nieuwe onderwijswet en de inefficiëntie die misschien te wijten is aan het bestaan van verschillende lerarenorganisaties., 1970-1971; 216
  - Correspondentie met Z.W.O m.b.t. Prof. Dr. J.M.G. Leune., 1970-1971; 226
  - Interviews, persoonlijke notities en artikelen inzake de contacten tussen de lerarenverenigingen en het departement van O & W., 1970-1971; 238
  - Interviews en persoonlijke notities inzake het onderzoek lerarenverenigingen met betrekking tot onderwijskundige vraagstukken in het licht van de categorale verzuiling., 1970-1978; 217
  - Persoonlijke notities inzake de taken van het Raadsbureau en het Bureau N.G.L., 1971; 232
  - Persoonlijke notities, nota's en ingezonden stukken inzake rechtspositionele kwesties., 1973; 222
- Privé correspondentie met politici en collega's
  - Privécorrespondentie van professor H. Leune., 1968-1999; 73
    Diverse brieven over privéaangelegenheden (aan collega's, PvdA politici, PvdA partijleden, ministers, staatssecretaris) correspondentie Koninklijk Huis, uitnodigingen, kaarten, memo's, aantekeningen
  - Werkagenda's van Prof. Dr. J.M.G. Leune., 1969-2007 (met lijst van daarin voorkomende afkortingen en hun betekenis); 205
  - Ingekomen en minuten van uitgaande stukken van Prof. Dr. J.M.G. Leune., 1986-1997; 94-101 en 154-160
    Sollicitatiebrieven, wetenschappelijke publicaties, memo's, brieven aan diverse leden van PvdA, OCW, diverse universiteiten, artikelen, aantekeningen, uitnodigingen voor deelname aan conferenties, lezingen, symposia, e.d. en correspondentie uit naam van de Erasmus Universiteit Rotterdam.
    - 1980-1983, 154
    - 1983-1986, 155
    - 1986-1987, 98
    - 1988-1989, 99
    - 1990, 100
    - 1991-1993, 101
    - 1991, 94
    - 1992-1993, 95
    - 1994, 96
    - 1995, 156
    - 1996-1997, 97
    - 1997-1998, 157
    - 1998-2000, 158
    - 2000-2002, 159
    - 2003-2006, 160
  - Curriculum vitae (opgemaakt in 2007), enkele publicaties (o.a. lezingen en boeken) van zijn hand., 1988-2007; 243
- Project Onderwijs en Sociaal Milieu (OSM)
  - Stukken betreffende de onenigheid binnen de Rotterdamse School Advies Dienst (SAD) over het project OSM met het 1ste verslag der werkzaamheden over het project OSM., 1971-1973; 126
  - Stukken betreffende het Project Onderwijs en Sociaal Milieu (OSM)., 1973-1977; 161-163
    - 1973-1976, 161
    - 1974-1977, 162
    - 1975-1977, 163
  - Agenda's en notulen van de vergaderingen van het Project Onderwijs en Sociaal Milieu (OSM) te Rotterdam., 1973-1980; 53
  - Notulen van de vergaderingen van het Project Onderwijs en Sociaal Milieu (OSM)., 1974,1975, 1977-1983 bevat ook persoonlijke aantekeningen en achtergrondmateriaal; 206-212
    - Algemeen overleg. 1972-1982, 206
    - Evaluatiebijeenkomsten. 1977-1982, 207
    - Diverse teamoverleggen. 1980-1982, 208